最高法院民事裁定                                八十七年度台簡上字第五八號
    上  訴  人  廖秀珍
    訴訟代理人  蘇清文律師
    被 上訴 人  李天緯
右當事人間請求給付租金事件，上訴人對於中華民國八十七年七月二十日台灣板橋地
方法院第二審判決（八十六年度簡上字第二三八號），提起上訴，本院裁定如左：
    主  文
上訴駁回。
第三審訴訟費用由上訴人負擔。
    理  由
按對於民事訴訟法第四百二十七條第二項簡易訴訟程序之第二審判決，其上訴利益逾
同法第四百六十六條所定之額數者，當事人僅得以其適用法規顯有錯誤為理由，逕向
最高法院提起上訴，且須經原裁判法院許可，而該許可，以訴訟事件所涉及之法律見
解具有原則上之重要性者為限，此觀民事訴訟法第四百三十六條之二第一項、第四百
三十六條之三第一項及第二項規定自明。所謂適用法規顯有錯誤，係指原第二審判決
就其取捨證據所確定之事實適用法規顯有錯誤而言，不包括認定事實不當、漏未斟酌
證據或判決理由不備之情形在內。本件上訴人對於原第二審判決逕向本院提起上訴，
係以：被上訴人於第一審已自認其與上訴人確有訂立房屋租賃契約，而證人杜小龍於
第一審亦證稱系爭房屋係由被上訴人出面承租等語，況上訴人亦於第一審主張係訴外
人幻象實業股份有限公司（下稱幻象公司）將系爭房屋交予上訴人管理，上訴人再將
該房屋交予被上訴人使用，且上訴人曾收受被上訴人租金新台幣六十萬元等語，被上
訴人對上訴人上開陳述未當場表示反對，足證兩造契約非屬通謀而為虛偽意思表示，
原審就此有利上訴人部分未置隻字，顯有判決不備理由之違法；原審僅憑被上訴人遲
未給付租金、保證金及懼怕銀行拍賣系爭租賃物等毫無根據之事實，判決上訴人敗訴
，亦有判決不備理由及違背證據法則之違法；況原審採信證人杜小龍在原審之證詞，
未說明為何採信之理由，亦屬理由不備，且違反經驗法則及論理法則；原審認定兩
造之租賃契約為通謀虛偽意思表示而無效，係違背經驗法則，且理由矛盾云云為論據
，惟上訴理由所陳各節，縱令屬實，亦屬原第二審判決確定事實當否之問題，要與適
用法規是否顯有錯誤無涉。且本件經核亦無所涉及之法律見解，具有原則上之重要性
之情事，上訴人逕向本院提起上訴，不合於民事訴訟法第四百三十六條之二第一項及
第四百三十六條之三第二項之規定而不應許可，其上訴難謂合法。
據上論結，本件上訴為不合法，依民事訴訟法第四百三十六條之五第一項、第九十五
條、第七十八條，裁定如主文。
中      華      民      國    八十七    年      十      月     三十     日
                              最高法院民事第一庭
                                  審判長法官  李  錦  豐
                                        法官  楊  鼎  章
                                        法官  李  慧  兒
                                        法官  顏  南  全
                                        法官  葉  賽  鶯
      右正本證明與原本無異
                                              書  記  官
中      華      民      國    八十七    年     十一     月    二十四    日
